【裁判字號】    88,易,2292
【裁判日期】    890316
【裁判案由】    竊盜
【裁判全文】
臺灣臺南地方法院刑事判決                        八十八年度易字第二二九二號
    公  訴  人  台灣台南地方法院檢察署檢察官
    被      告  己○○
右列被告因竊盜案件，經檢察官提起公訴（八十八年度偵字第七四三二號），本院判
決如左：
    主  文
己○○無罪。
    理  由
一、公訴意旨略以：己○○意圖為自己不法之所有，於民國八十七年十二月二十八日
    凌晨一時三十分許，在台中市西屯區○○○○街二八號之一前，以自備鑰匙一支
    竊取余清松所有交丙○○使用中之ＮＹ—七八一八號自用小客車，嗣於八十七年
    十二月三十日凌晨二時許，在彰化市○○路與菜市街口為警查獲，並扣得己○○
    所有，供竊車所用之鑰匙一支。因認己○○涉犯刑法第三百二十條第一項之竊盜
    罪嫌云云。
二、按犯罪事實應依證據認定之，無證據不得推定其犯罪事實；又不能證明被告犯罪
    者，即應諭知無罪之判決，刑事訴訟法第一百五十四條、第三百零一條第一項分
    別定有明文。
三、本件公訴意旨認被告己○○涉有竊盜罪嫌，無非以員警蘇威仁查獲本案時係被告
    坐於駕駛座上，而同案查獲之庚○○亦否認該車是其所竊為依據。訊據被告堅決
    否認有右揭犯行，辯稱：車子是庚○○開去的，撞完球後，庚○○表示要送伊及
    女友乙○○回去，伊等走到停放車輛旁時，庚○○表示忘記帶鑰匙，車門鎖住無
    法進入，此時伊走到駕駛座之車門，見車門沒有鎖，伊就打開車門進入等語。
四、經查，證人庚○○雖證稱：「我跟朋友及小孩去時他們已在那邊，朋友叫黃世文
    ，是他騎機車載我去的。」等語，惟證人庚○○始終未提供黃世文之資料以供本
    院調查，則其所證是否屬實即非無疑。又證人即當時亦在場之乙○○結證稱：「
    是被告打電話說他朋友要開車來接我，他朋友外號叫『阿笨』（即庚○○），另
    外還有兩三個人一起來，開車的阿笨有帶小孩，之後去撞球，撞完球我就叫我朋
    友去載我，之後是警察局的人跟我聯絡，我才知道這件事。」等語，核與證人丁○○所證：「我朋友甲○○女朋友生日，去彰化嘉年華ＫＴＶ幫她慶祝生日，在
    場有庚○○、戊○○、甲○○、己○○。己○○的女朋友是唱完歌之後才去載她
    的。」、「要離開時庚○○就說他有開車，說是有一個人給他開的，我就與甲○○、戊○○、己○○坐他的車，離開後先去載己○○女朋友再去甲○○的家，離
    開甲○○的家後就去撞球，撞完球我跟甲○○就先離去，而戊○○到甲○○的家
    就先離開。」等語；戊○○所證：「在彰化市嘉年華ＫＴＶ，我、甲○○、己○○、丁○○、庚○○都在場，庚○○他是自己一個人去的。要走時才知道他有開
    紅色的車，要離開時有載我及其他人共有五人．．．先去載己○○的女朋友到甲○○的家，在那邊住了一晚就離開，其他就不清楚。」等語大致相符。再經本院
    向彰化監獄洽借證人甲○○到庭，甲○○亦證陳：「去年十二月在彰化嘉年華Ｋ
    ＴＶ幫女朋友慶生，當時還有我爸爸及媽媽，己○○也有去，『阿笨』也有去，
    戊○○、丁○○也有去，庚○○只知他有開一台車去，有載我及丁○○、己○○
    一起去吃宵夜，也有去接己○○的女朋友，後來丁○○他們都有去我家住一晚，
    隔天就去撞球，庚○○所開的車是紅色，沒有說車子那裏來的。」等語，甲○○
    所證復與證人乙○○、戊○○及丁○○所證相合，足徵被告所言應堪信屬真實。
    而除查獲時係被告坐於駕駛座外，此外，即查無其他足可證明被告犯竊盜罪之積
    極證據，揆諸首開說明，自應諭知無罪判決。
五、據上論斷，應依刑事訴訟法第三百零一條第一項，判決如主文。
本案經檢察官曲鴻煜到庭執行職務
中    華    民    國      八十九      年      三      月      十六      日
                              臺灣臺南地方法院刑事第二庭
                                  法  官  彭  喜  有
右正本證明與原本無異
如不服本判決，應於送達後十日內，向本院提出上訴狀。
                                  書記官  楊  育  民
中    華    民    國      八十九      年      三      月      十六     日


司法院資訊處製作；財團法人民間司法改革基金會備份。
